# 母公司的控股子公司对母公司的联营公司销售

提问人：michaelhtts 时间：2017-01-13 15:52:12
母公司的控股80%子公司对母公司的30%联营公司销售产品，确认收入 100 成本 60 ，期末联营公司40%未实现对外销售，联营公司期末净利润为 50 。因为是对联营公司的顺流交易，根据准则首先要在母公司单体确认：借：长期股权投资 15 （ 50 30% ）贷：投资收益 15 （ 50 30%） 1 、请问这笔操作是否需要考虑子公司销售给联营公司的未实现部分的调整？个人理解不需要，因为在单体层面并非母公司直接对联营公司销售；子公司的销售因为是单体报表也未体现在母公司报表中。所以这笔应该在编制母合并报表的时候编制； 1 、编制合并报表:（ 1 ）确认整体合并报表层面对联营公司的未实现，在此时将母公司与子公司共同看做一个单独的公司借：投资收益 4.8 （100-60） 30%40% 贷：长期股权投资 4.8 （ 2 ）抵销借：营业收入 30 10030% 贷：营业成本 18 60 30%贷：投资收益 12 （ 2 ）是否考虑子公司销售给联营公司销售的少数股东负担的部分？个人理解应该考虑但是如何计算？借：少数股东权益 ？？ 贷：少数股东损益 ？？

回答人：chenyiwei
1 、母公司个别报表层面的权益法核算，赞同你的理解，无需抵销子公司向联营企业销售的未实现损益。 2 、在合并报表层面，你的做法也是基本合理的。但在最后一步，因为作为卖方的子公司是非全资子公司，所以需将顺流交易未实现损益的抵消影响数4.8按照该子公司的股权结构，将 20 ％分摊给少数股权，即：借：少数股东权益 0.96，贷：少数股东损益 0.96